【裁判字號】    95,訴,1732
【裁判日期】    951106
【裁判案由】    營業稅
【裁判全文】
臺北高等行政法院裁定
                                     95年度訴字第01732號
原      告  萬年青顧問有限公司
代  表  人  甲○○（董事）
被      告  財政部臺北市國稅局
代  表  人  許虞哲（局長）
上列當事人間因營業稅事件，原告不服財政部中華民國95年3 月
27日台財訴字第09500062490 號（案號：第00000000號）訴願決
定，提起行政訴訟，本院裁定如下：
    主  文
原告之訴駁回。
訴訟費用由原告負擔。
    理  由
一、按「原告之訴，有左列各款情形之一者，行政法院應以裁定
    駁回之。．．．十、起訴不合程式或不備其他要件者」行政
    訴訟法第107 條第1 項第10款定有明文。次按訴願之提起，
    應自行政處分達到或公告期滿之次日起30日內為之，此觀訴
    願法第14條第1 項規定甚明。若逾越此30日之不變期間而提
    起訴願，即為法所不許。
二、本件原告因民國（下同）82及83年度營業稅事件，不服台北
    市稅捐稽徵處之核定，申請復查，未獲變更，提起訴願，經
    台北市政府訴願決定：「原處分撤銷，由原處分機關另為處
    分。」嗣台北市稅捐稽徵處重核復查決定仍予維持，原告不
    服，再提起訴願，因88年1 月13日修正財政收支劃分法第8
    條第1 項第4 款明定營業稅為國稅，將該案移轉管轄予財政
    部，經該部訴願決定撤銷原處分，由被告作成94年11月25日
    財北國稅法字第0940215981號訴願決定重核案件復查決定，
    並於94年11月30日合法送達，此有原告及其代表人蓋章收受
    之郵件收件回執影本附原處分卷可稽。計其提起訴願之期間
    ，應自94年12月1 日起算，不予扣除在途期間（原告設址於
    台北市，被告亦設址於台北市），至94年12月30日（星期五
    ）屆滿。然原告遲至95年1 月13日始向財政部提起訴願，此
    稽訴願卷所附蓋有被告總收文章之訴願書即明，訴願決定以
    其訴願已逾法定不變期間，不予受理，揆之首揭法條，自無
    不合。原告復提起本件訴訟，主張係因其母骨折住院手術，
    以致遲誤訴願期間云云，惟縱使原告之母住院手術之理由為
    實，原告仍可於照顧其母之空檔委託他人提起訴訟，本件稽
    之原告並未於訴願時，依訴願法第15條之規定，向受理訴願
    機關表明申請回復原狀之旨，復依原告所指遲誤訴願期間之
    緣由，顯係可歸責於己之事由，並非天災或其他不應歸己之
    事由，亦不符合申請回復原狀之要件。是本件訴訟乃不備實
    體判決要件，揆諸首揭規定，其訴不合法，應予駁回。
三、依行政訴訟法第107 條第1 項第10款、第104 條、民事訴訟
    法第95條、第78條，裁定如主文。
中    華    民    國    95    年    11    月    6     日
                        第七庭審判長法  官  李得灶
                                    法  官  黃秋鴻
                                    法  官  林玫君
上為正本係照原本作成。
如不服本裁定，應於送達後10日內向本院提出抗告狀（須按他造
人數附繕本）。
中    華    民    國    95    年    11    月    6     日
                                    書記官  黃明和


司法院資訊處製作；財團法人民間司法改革基金會備份。
